臺灣高等法院刑事判決
110年度上訴字第141號
上  訴  人  臺灣臺北地方檢察署檢察官
被      告  陳乃如


上列上訴人因被告詐欺案件，不服臺灣臺北地方法院108年度訴
字第843號，中華民國109年10月21日第一審判決（追加起訴案號
：臺灣臺北地方檢察署108年度偵字第9865號；移送併辦案號：
同署107年度偵字第24903號），提起上訴，本院判決如下：
    主  文
上訴駁回。
    事  實
一、陳乃如於民國107年5月至同年8月間，明知其無資力交付商
    品，亦無交付商品之真意及意願，竟意圖為自己不法之所有
    ，基於詐欺取財之犯意，佯稱可以低價購得藍芽喇叭，對鄧
    慧珍(即原審判決附表編號15)施以詐術，致鄧慧珍陷於錯誤
    ，而向鄧慧珍訂購藍芽喇叭，先後於附表一「付款日期」欄
    所示之日期，以現金交付，或以匯款方式給付至陳乃如所指
    定不知情之友人黃國豪之國泰世華商業銀行帳號000-000000
    000000號帳戶（下稱黃國豪國泰世華銀行帳戶）、中國信託
    商業銀行帳號000-000000000000號帳戶（下稱黃國豪中信銀
    行帳戶）之方式，各交付如附表一所示之款項予陳乃如，惟
    陳乃如收受款項後，並未依約交付貨品，鄧慧珍始知受騙，
    並報警處理而查悉上情。
二、案經鄧慧珍訴由臺北市政府警察局萬華分局報告臺灣臺北地
    方檢察署檢察官偵查後追加起訴及移送併辦。
    理  由
壹、程序部分
一、本院審理範圍：
  ㈠本件被告陳乃如因涉犯詐欺案件，經檢察官提起公訴、追加
    起訴及移送併辦，原審法院以108年度易字第725、726、104
    9號、108年度訴字第842、843號判決認定被告犯如原審判決
    書附表編號1至44「罪名、宣告刑、與沒收」欄所示之刑；
    另就被告被訴對告訴人鄧慧珍(即追加起訴書附表編號1；原
    審判決附表編號15)施以詐術，使告訴人鄧慧珍受有89萬5,3
    20元之損失，就超過52萬9,740元之損失涉犯加重詐欺取財
    罪嫌部分，不另為無罪諭知；復就被告被訴以網際網路詐欺
    告訴人蘇帟滕、杜曜亘部分，諭知公訴不受理。原審判決後
    ，檢察官就上開不另為無罪諭知部分提起上訴，被告陳乃如
    則未上訴。是原審判決附表編號1至14、16至44「罪名、宣
    告刑、與沒收」欄所示之有罪部分，及前揭公訴不受理部分
    ，均已確定，不在本院審理範圍。
　㈡按國家之刑罰權係對於每一犯罪事實而存在，因此具有一罪
    關係之犯罪事實，實體法上之刑罰權僅有一個，在訴訟法上
    自亦無從分割，無論起訴程序或上訴程序皆然。故在上訴程
    序，刑事訴訟法第348條第2項規定：「對於判決之一部上訴
    者，其有關係之部分，視為亦已上訴。」所謂有關係之部分
    ，係指判決之各部分在審判上無從分割，因一部上訴而其全
    部必受影響者而言，例如實質上一罪或有裁判上一罪之關係
    者均是（最高法院95年度台上字第7140號判決意旨參照）。
    本件檢察官追加起訴被告對告訴人鄧慧珍施以詐術，使告訴
    人鄧慧珍受有89萬5,320元之損失(即追加起訴書附表編號1)
    ，原審審理後，認被告就告訴人鄧慧珍受有52萬9,740元損
    失部分(即原審判決附表編號15)，係犯刑法第339條第1項之
    詐欺取財罪，並判處有期徒刑4月；另就超過52萬9,740元損
    失部分，不另為無罪諭知。雖檢察官僅就前揭不另為無罪諭
    知部分提起上訴，惟檢察官此部分追加起訴書所載之犯罪事
    實，倘若均構成犯罪，應係構成詐欺取財罪之實質上一罪關
    係，僅發生一個訴訟關係，揆諸前揭說明，雖檢察官表明僅
    就不另為無罪諭知部分提起上訴，其有關係之部分即原審諭
    知有罪部分，因審判不可分，視為亦已上訴，本院審理範圍
    自應及於原審判決關於附表編號15(告訴人鄧慧珍)有罪部分
    ，及不另為無罪諭知部分(告訴人鄧慧珍)，合先敘明。
二、證據能力部分：
　　按被告以外之人於審判外之陳述，雖不符刑事訴訟法第159
    條之1至第159條之4之規定，而經當事人於審判程序同意作
    為證據，法院審酌該言詞陳述或書面陳述作成時之情況，認
    為適當者，亦得為證據。又當事人、代理人或辯護人於法院
    調查證據時，知有第159條第1項不得為證據之情形，而未於
    言詞辯論終結前聲明異議者，視為有前項之同意，同法第15
    9條之5亦有明定。查本件檢察官就本判決下列所引被告以外
    之人於審判外陳述之證據能力均不予爭執，迄至言詞辯論終
    結，亦未對該等證據之證據能力聲明異議，被告經本院合法
    傳喚，雖未到庭表示意見，惟其於原審準備程序時，均同意
    該等證據具有證據能力，迄至原審言詞辯論終結前，亦未爭
    執證據能力（見原審843號卷㈠第47頁，卷㈡第291、292、294
    頁），本院審酌該些供述證據作成時，核無違法取證或其他
    瑕疵，認為以之作為本案之證據屬適當，自有證據能力。其
    餘資以認定被告犯罪事實之非供述證據，均查無違反法定程
    序取得之情形，依刑事訴訟法第158條之4反面規定，亦具證
    據能力。
貳、實體部分　　
一、認定犯罪事實所憑之證據及理由：
　  被告雖於本院經合法傳喚，無正當之理由不到庭，惟上開事
    實，業據被告於原審準備程序及審理時，均坦承不諱（見原
    審第843號卷㈡第135至137、313頁），核與證人陳鈞豪(即告
    訴人鄧慧珍之男友)、證人即告訴人鄧慧珍於警詢及原審之
    證述(見偵字第24903號卷㈠第271至273、261至263、265至26
    7頁，偵字第977號卷第787至789頁，原審843號卷㈡第139、1
    44、145至147頁)，暨證人黃國豪於警詢及偵查之證述相符(
    偵字第977號卷第39至54頁，偵字第24903號卷㈠第19至24頁
    ，卷㈡第351至353頁，偵字第39042號卷㈠第47至53頁，偵字
    第28833號卷第37至40頁)，並有被告與證人鄧慧珍、陳鈞豪
    之LINE對話內容擷圖、匯款紀錄、黃國豪國泰世華銀行及中
    信銀行帳戶交易明細、存摺截圖、帳戶申登資料、對帳單在
    卷為憑(見偵字第24903號卷㈡第17、19、21、23、25、27、2
    17、297、309頁，偵字第977號卷第159、983至1011頁)，足
    認被告上開任意性之自白確與事實相符，堪以採信。本案事
    證明確，被告犯行洵堪認定，應依法論科。
二、論罪：
  ㈠核被告所為，係犯刑法第339條第1項之詐欺取財罪。公訴意
    旨雖認被告所為係犯刑法第339條之4第1項第3款之以網際網
    路對公眾散布而犯詐欺取財罪云云，惟查：被告於原審準備
    程序中供陳告訴人鄧慧珍並非因LINE群組得悉被告銷售商品
    之訊息（見原審第842號卷㈡第73、74至79、81、82頁），而
    告訴人鄧慧珍於警詢中亦證稱：我男友(即陳鈞豪)是臺北市
    萬華區峨嵋街夾娃娃機店台主，被告是員工之女友，我向被
    告購買藍芽喇叭放在我東區娃娃機台等語（見偵字第24903
    號卷㈠第271、272頁），並未提及有加入被告之LINE群組，
    而有因被告對於不特定人之多數人所散布之商品銷售訊息，
    致陷於錯誤而向被告購買商品之情形，核與被告所辯相符，
    尚難認被告有以網際網路對公眾散布不實銷售資訊，致使告
    訴人鄧慧珍陷於錯誤之情形。從而，公訴意旨認被告就告訴
    人鄧慧珍所為，係犯刑法第339條之4第1項第3款之以網際網
    路對公眾散布而犯詐欺取財罪，容有未洽，惟因本院認定之
    事實與公訴意旨所指之基本事實同一，且本院認定所論罪名
    較起訴者為輕，無礙於被告之防禦權，本院自得變更起訴法
    條而為論罪科刑，併此敘明。
  ㈡被告向告訴人鄧慧珍先後施行詐騙而分別詐得之款項，其各
    該詐騙行為係於密接之時間內實施，係侵害同一財產法益，
    各次行為之獨立性皆極為薄弱，依一般社會健全觀念，在時
    間差距上難以強行分離，顯係基於單一犯意接續所為，應論
    以接續犯之一罪。
　㈢臺灣臺北地方檢察署107年度偵字第24903號併辦意旨書移送
    併辦部分，與本案被告經追加起訴詐騙告訴人鄧慧珍之犯罪
    事實相同，屬事實上同一案件，為起訴效力所及，本院自得
    併予審究。
三、不另為無罪諭知部分：　　
  ㈠追加起訴書(即追加起訴書附表編號1部分)另以：被告佯稱可
    以低價購得藍芽喇叭、耳機等物品，致告訴人鄧慧珍陷於錯
    誤而購買商品，因而受有89萬5,320元之損失，就超過52萬9
    ,740元損失部分，涉犯加重詐欺取財罪等語。
  ㈡按犯罪事實應依證據認定之，無證據不得認定犯罪事實；又
    不能證明被告犯罪者應諭知無罪之判決。刑事訴訟法第154
    條第2項及第301條第1項分別定有明文。次按告訴人之告訴
    或被害人就被害經過所為之陳述，其目的在於使被告受刑事
    訴追處罰，與被告處於絕對相反之立場，其陳述或不免渲染
    、誇大。是被害人就被害經過之陳述，除須無瑕疵可指，且
    須就其他方面調查又與事實相符，亦即仍應調查其他補強證
    據以擔保其指證、陳述確有相當之真實性，而為通常一般人
    均不致有所懷疑者，始得採為論罪科刑之依據，非謂被害人
    已踐行人證之調查程序，即得逕以其指證、陳述作為有罪判
    決之唯一證據。倘其陳述尚有瑕疵，而在未究明前，遽採為
    論罪科刑之根據，即難認為適法。再者，認定不利於被告之
    事實，應依積極證據，倘積極證據不足為不利於被告事實之
    認定時，即應為有利於被告之認定，自不必有何有利之證據
    。事實之認定應憑證據，如未能發現相當證據，或證據不足
    以證明，即不能以推測或擬制之方法，以為裁判基礎。而認
    定犯罪事實所憑之證據，包括直接證據與間接證據。無論直
    接或間接證據，其為訴訟上之證明，須於通常一般之人均不
    致有所懷疑，可得確信其為真實之程度者，始可據為有罪之
    認定（最高法院30年上字第816號、40年台上字第86號及76
    年台上字第4986號等判例意旨參照）。　　　
  ㈢公訴人認被告佯稱可以低價購得藍芽喇叭、耳機等物品，致
    告訴人鄧慧珍陷於錯誤而購買商品，受有89萬5,320元損失
    ，其中超過52萬9,740元部分，涉犯加重詐欺取財罪嫌，無
    非係以被告於警詢時及偵查中之自白、告訴人、證人黃國豪
    、陳鈞豪於警詢中之證述、黃國豪中信銀行帳戶及黃國豪國
    泰世華銀行帳戶之交易明細資料為其主要論據。被告於原審
    固坦認有佯稱可以低價購得藍芽喇叭、耳機等物品，致告訴
    人陷於錯誤而購買商品，因而受有損失，惟辯稱：告訴人損
    失金額尚未達89萬5,320元等語。
　㈣經查，證人即告訴人鄧慧珍於警詢中證稱：我在107年6月2日
    開始向被告訂購藍芽喇叭，陸續訂購61箱且未收貨，之間我
    多次委託證人陳鈞豪交付現金，或是線上匯款與對方交易，
    被告7月之後開始欠貨，8月底開始與我失去聯繫，我現金損
    失48萬8,280元，現金都是託證人陳鈞豪交給被告，另匯款
    損失40萬7,040元，匯款大部分是請證人陳鈞豪匯款，我本
    人於6月2日匯款3萬8,700元至黃國豪國泰世華帳戶，7月23
    日共分兩筆匯款3萬1,320元至黃國豪中信帳戶，我本人匯款
    部分，均係以000-00000000000帳號匯款，合計前述受損金
    額共計89萬5,320元等語（見偵字第24903偵卷㈠第271、272
    頁）；於原審審理中證稱：我本人匯款部分，均係以000-00
    000000000帳號匯款，但詳細的匯款金額我不記得了，我覺
    得沒有匯到40幾萬元那麼多等語（見原審725號卷㈢第141至1
    43頁）。證人陳鈞豪於警詢時證稱：告訴人鄧慧珍有請我交
    付48萬8,280元現金給被告等語（見偵字第24903號卷㈠第262
    頁）；於原審審理中證稱：我與告訴人鄧慧珍是分別與被告
    交易，告訴人鄧慧珍有請我交付48萬8,280元現金給被告，
    至於我於警詢筆錄中提出告訴之匯款金額均係我與被告間之
    交易，並無代告訴人鄧慧珍匯款之金額等語（見原審725號
    卷㈢第146、147頁）。告訴人鄧慧珍有委託證人陳鈞豪交付4
    8萬8,280元現金予被告，固堪認定，然就匯款部分，經核對
    黃國豪國泰世華帳戶、中信帳戶之交易明細，告訴人有於10
    7年6月2日匯款3萬8,700元至黃國豪國泰世華帳戶（見偵字
    第24903號卷㈡第227頁），7月23日及8月13日分別匯款1,320
    元及1,440元至黃國豪中信帳戶（見偵字第24903號卷㈡第297
    、309頁)，此外並無其他顯示由告訴人鄧慧珍自000-000000
    00000帳號或由證人陳鈞豪匯款入帳之紀錄，則除上開3萬8,
    700元、1,320元、1,440元之匯款外，公訴人就告訴人鄧慧
    珍匯款之金額有達40萬7,040元乙節，並未舉證以實其說，
    則依卷內事證，固足以證明告訴人損失金額為52萬9,740元
    （計算式：現金48萬8,280元+匯款3萬8,700元+匯款1,320元
    +匯款1,440元＝52萬9,740元），惟就超過52萬9,740元損失
    部分（即89萬5,320元-52萬9,740元＝36萬5,580元），除告
    訴人之單一指訴外，尚乏事證可佐。
　㈤至告訴人鄧慧珍雖於原審提出其與被告之LINE對話紀錄截圖
    為據(見原審725號卷㈢第177至211頁)，惟觀之該些對話紀錄
    內容，未能查見有告訴人所指稱遭詐騙之金額「89萬5,320
    元」，再經原審法院於審理時請告訴人當庭以計算機試算，
    說明如何計算出「89萬5,320元」，告訴人經試算後則證稱
    ：帳上的是817280元，但我個人跟被告買的不在我今日所提
    的對話紀錄截圖上，我跟被告買的好像有11還是12箱沒給我
    ，1箱是11700元，以11箱計是128700元，以12箱計是140400
    元，但被告中間有給我一些貨，所以我有把被告給我的貨扣
    掉，好像給我2、3箱等語(見原審843號卷㈡第286頁)，是告
    訴人既證稱其個人跟被告購買的不在其所提的對話紀錄截圖
    上面，自無從以該些對話紀錄截圖作為告訴人指稱其遭詐騙
    總金額為「89萬5,320元」之佐證。況且，倘依告訴人於原
    審所指述，以被告尚有11箱或12箱未給付為計算標準，則告
    訴人計算加總之金額分別為94萬5,980元、95萬7,680元(見
    同上卷頁)，亦非告訴人所指稱之「89萬5,320元」，是告訴
    人所提出之LINE對話紀錄尚難採為其指述遭詐騙金額之補強
    證據。
  ㈥綜上所述，公訴人所舉之證據方法，對被告是否詐騙告訴人
    鄧慧珍之金額超過52萬9,740元部分，尚有合理之可疑，此
    外並無其他積極證據，足認被告確有上開詐欺取財犯行，揆
    諸前揭法條及說明意旨，自難遽為不利於被告之認定。公訴
    意旨認被告就就此部分涉有刑法第339條之4第1項第3款之加
    重詐欺取財罪嫌，容有未當，惟因此部分與前開經論罪科刑
    之部分有接續犯之實質上一罪關係，爰不另為無罪之諭知。
四、原審經審理結果，認被告罪證明確，因而適用刑法第339條
    第1項、第41條第1項前段、第38條之1第1項第1款前段、刑
    法施行法第1條之1第1項等規定，並說明審酌被告前有竊盜
    、偽造文書、詐欺、侵占等多項前科，素行非佳，雖正值青
    壯，不思循正當途徑合法為己賺取金錢，竟以詐欺方式取財
    ，冀圖不勞而獲，造成告訴人鄧慧珍受有52萬9,740元之損
    害，實有不該，雖被告犯後坦認犯行，惟迄今未能賠償告訴
    人之損失；並衡量被告之犯罪動機、目的、手段、告訴人所
    受損失程度，暨被告於原審審理中自陳高職肄業之智識程度
    ，家庭經濟清寒之生活狀況（見原審725號卷㈢第169頁）等
    一切情狀，量處有期徒刑4月，並諭知如易科罰金，以1千元
    折算1日。復就沒收部分說明：按犯罪所得，屬於犯罪行為
    人者，沒收之，刑法第38條之1第1項前段定有明文。查被告
    因本件詐欺取財犯行獲得52萬9,740元之犯罪所得，並未扣
    案，亦未實際返還告訴人，應依刑法第38條之1第1項前段宣
    告沒收，併依同條第3項規定，諭知於全部或一部不能沒收
    或不宜執行沒收時，追徵其價額。經核其認事用法，洵無違
    誤，量刑亦屬妥適。原審法院另就被告被訴超過52萬9,740
    元涉犯加重詐欺罪部分，不另為無罪諭知，亦無不合。
五、檢察官上訴意旨略以：證人即告訴人鄧慧珍曾於109年10月7
    日審判程序詰問時提出其與被告Line對話記錄截圖3紙，當
    時不僅檢察官曾針對此3紙Line對話記錄內容予以詢問證人
    ，甚且審判長亦曾就此3紙Line對話記錄所記載之交易金額
    加以詢問證人，而證人即告訴人主張此3紙Line對話記錄所
    記載之訂貨記錄及雙方所約定之價金，足以證明告訴人確曾
    交付逾89萬5,320元貨款予被告，是此3紙Line對話記錄對於
    被告是否曾收受告訴人所交付之3紙Line對話記錄之事實有
    重要之關係。自應於判決中予以論斷此證據對於告訴人所主
    張之告訴事實有何證明力，惟自原判決上述說明調查之證據
    內容並未包括此項證據，是原判決有應予調查之證據未予調
    查之違誤，致基礎事實尚未明瞭，即行判決情事，請將原判
    決撤銷，更為適當合法之判決等語。　
六、駁回上訴之理由：
　㈠按刑事訴訟法第161條第1項規定：檢察官就被告犯罪事實，
    應負舉證責任，並指出證明之方法。對於其所訴之被告犯罪
    事實，應負提出證據及說服之實質舉證責任，倘所提出之證
    據，不足為被告有罪之積極證明，或其闡明之證明方法，無
    從說服法官以形成被告有罪之心證，基於無罪推定之原則，
    自應為被告無罪判決之諭知。　　　
　㈡經查，本案依公訴人所提出之證據資料，固可認定告訴人鄧
    慧珍有委託證人陳鈞豪交付48萬8,280元現金予被告，另以
    匯款方式各交付3萬8,700元、1,320元、1,440元予被告等事
    實(以上共計為52萬9,740元，計算式：現金48萬8,280元+匯
    款3萬8,700元+匯款1,320元+匯款1,440元＝52萬9,740元），
    惟就告訴人所指稱超過52萬9,740元損失部分（即89萬5,320
    元-52萬9,740元＝36萬5,580元），除告訴人之單一指訴外，
    尚乏事證可佐，自不得遽為不利於被告之認定。至告訴人於
    原審所提出之LINE對話紀錄截圖，與告訴人指述之內容尚非
    一致，亦無從作為告訴人指述之補強，業經本院詳述如前。
    本案就此部分，依檢察官所提之證據，尚未達於通常一般之
    人均不致有所懷疑，而得確信為真實之程度，原判決已詳敘
    就卷內證據調查之結果，而為綜合判斷、取捨，認本件無法
    證明告訴人遭被告詐騙確受有超過52萬9,740元之金錢損失
    ，其得心證的理由已說明甚詳。本件起訴書、上訴書所列證
    據及卷內訴訟資料，業經本院逐一剖析，參互審酌，仍無從
    獲得有罪心證，上訴意旨以上述理由執為被告此部分犯行之
    認定，難認可採，檢察官猶執前開情詞提起上訴，復就原審
    採證之職權行使再為爭執，指摘原判決不當，求予撤銷改判
    ，核無理由，應予駁回。
七、退併辦部分（臺灣新北地方檢察署108年度調偵字第1514號)
    ：
  ㈠移送併案意旨略以：被告明知其無交付商品之真意及無還款
    之能力及意願，竟意圖為自己不法之所有，以社群軟體臉書
    及通訊軟體Line等網路平台架設購物網站，佯稱可以低價購
    得藍牙喇叭、耳機等商品云云，並於107年6月初，由以其申
    設之通訊軟體LINE 帳號傳送訊息予許嘉榮，佯稱其與在西
    門町有自己的店面，並且可向大陸廠商訂購藍芽音響等產品
    ，價格優惠云云，並於許嘉榮親往陳乃如假稱為其經營，位
    於臺北市○○街00號2樓之店面訪視時，假稱其為該店面之實
    際經營者，並於許嘉榮向其訂貨初期之數次交易，均有正常
    出貨，致許嘉榮陷於錯誤，而如附表(即本院判決附表二，
    以下同)所載之時間、地點向被告訂購貨品，並支付如附表
    所載之款項。嗣後許嘉榮因發現陳乃如收受附表所載款項後
    僅交付少量貨品，屢經聯絡均藉詞推託，經至上開被告宣稱
    為其經營之店面詢問，發現上開店面並非被告所經營，始悉
    受騙。因認被告涉犯刑法第339條之4第1項第3款之加重詐欺
    取財罪嫌。又本件告訴意旨認本件被告所犯詐欺犯行，係由
    臺灣臺北地方檢察署108年度偵字第9865號追加起訴之犯罪
    事實中附表編號3至6、17、51、57、67、78、79、86所載之
    告訴人彭玫瑗之配偶許嘉榮，就與許嘉榮於前揭追加起訴提
    出告訴之相同告訴事實，於本件重行提告，與上開案件附表
    編號3至6、17、51、57、67、78、79、86所載之犯罪事實相
    同，僅被害人不同，為同一案件，應予併案審理等語。
  ㈡經查，本件原審判決後，檢察官僅就上開不另為無罪諭知部
    分提起上訴，被告陳乃如則未上訴，是原審判決附表編號1
    至14、16至44「罪名、宣告刑、與沒收」欄所示之有罪部分
    (包含告訴人彭玫瑗部分，即原審判決附表編號17)，已告確
    定，不在本院審理範圍，業如前述，則前揭移送併辦部分即
    與本案不生裁判上一罪或實質上一罪之關係，本院自無從併
    予審判，應退回由檢察官另為適法之處理。
八、被告經本院合法傳喚，無正當理由而未到庭，爰依法不待其
    陳述，逕行判決。
據上論斷，應依刑事訴訟法第371條、第368條，判決如主文。　
本案經檢察官顏伯融追加公訴，檢察官陳國安提起上訴，檢察官
陳昱旗到庭執行職務。
中　　華　　民　　國　　110 　年　　4 　　月　　28　　日
                  刑事第十一庭  審判長法　官  周煙平
                                      法　官  陳俞伶
                                      法　官  連育群
以上正本證明與原本無異。
被告不得上訴。
檢察官如不服本判決，應於收受送達後20日內向本院提出上訴書
狀，其未敘述上訴之理由者並得於提起上訴後20日內向本院補提
理由書（均須按他造當事人之人數附繕本）「切勿逕送上級法院
」。
                                      書記官  廖紫喬
中　　華　　民　　國　　110 　年　　4 　　月　　28　　日
附錄：本案論罪科刑法條全文
中華民國刑法第339條
意圖為自己或第三人不法之所有，以詐術使人將本人或第三人之
物交付者，處5年以下有期徒刑、拘役或科或併科50萬元以下罰
金。
以前項方法得財產上不法之利益或使第三人得之者，亦同。
前二項之未遂犯罰之。

附表一
編號 付款日期 付款金額 付款方式 1 107年6月2日 488,280元 交付現金 2 107年6月4日 38,700元 匯款至黃國豪國泰世華銀行帳號000-000000000000號帳戶 3 107年7月23日 1,320元 匯款至黃國豪中國信託商業銀行帳號000-000000000000號 4 107年8月13日 1,440元 同上   共計529,740元  

附表二(即移送併辦意旨書附表)：
編號 交易內容 實付金額 備註 1 107年6月8日預訂5箱藍芽音響  2萬9,250元  2 107年6月9日預訂5箱藍芽音響 2萬9,250元 　 3 107年6月12日預訂10箱藍芽音響 5萬4,000元 　 4 107年7月13日將上開原預訂20箱藍芽音響改換訂等值10箱藍芽音響，並補差額給被告 4,500元  5 107年8月8日預訂1箱藍芽音響 4萬5,000元 　 6 107年8月11日訂購1箱藍芽音響 4萬5,000元  7 107年8月15日預訂1箱藍芽耳機   4萬2,000元  8 107年8月20日預訂3箱藍芽耳機 5萬5,800元 　 9 107年8月23日寄賣3箱藍芽音響 3萬5,100元  10 107年8月27日預訂1箱藍芽耳機 9,000元  以上告訴人實際支付金額總計34萬8,900元，期間被告給付價值9萬1,800元之貨物5箱，故告訴人主張之遭詐欺總金額為25萬7,100元